臺灣彰化地方法院民事裁定　100年度家抗字第2號
抗　告　人　蘇渙良
代　理　人　張幸茵律師
複代理人　　王昌鑫律師
抗　告　人　謝佩玲
代　理　人　柯開運律師
上列當事人間請求酌定監護人等事件，對於本院民國99年12月6
日所為第一審裁定（99年度監字第101號）均提起抗告，本院合
議庭裁定如下：
    主  文
原裁定主文第二項廢棄。
抗告人蘇渙良得依附表所示時間暨方式與未成年子女蘇瑀彤（95
年11月30日出生）及蘇守芃（98年1月30日出生）會面交往。
抗告人蘇渙良其餘抗告駁回。
第一審程序費用及抗告程序費用由抗告人蘇渙良負擔。
    理   由
壹、本件抗告人謝佩玲於原審聲請意旨略以：兩造所生未成年子
    女蘇瑀彤（95年11月30日出生）及蘇守芃（98年1月30日出
    生），目前均由抗告人謝佩玲帶回娘家照顧扶養，謝佩玲任
    職於慶鑫工業股份有限公司擔任會計工作，另在盟鑫工業股
    份有限公司擔任品管部助理工程師，且在復華銀行及元大銀
    行有個人之積蓄及理財所得。兩名子女除由謝佩玲照顧外，
    另有其娘家父母可以支援照顧，對於兩名子女權利義務如全
    部由謝佩玲行使負擔，對於子女自屬最佳利益，此經鈞院囑
    託財團法人台中市私立龍眼林社會福利慈善事業基金會社工
    人員實地訪視作成報告指稱：「案母（即謝佩玲）目前有穩
    定之工作，且案母之經濟狀況尚佳，足以支撐自己與案主們
    的生活，又因案母目前與娘家家人同住，家人均樂意提供協
    助，支撐系統佳，案母適宜擔任案主們之監護人」等語可證
    。反之，抗告人蘇渙良自婚後即不給生活費，且平日口出三
    字經、五字經等惡言惡語，如由蘇渙良行使負擔對於兩名子
    女權利義務，對於兩名子女有嚴重不利之影響。為此，請求
    鈞院斟酌子女最佳利益及原審聲請人之家庭經濟狀況，娘家
    父母對於兩造所生兩名子女倍加呵護照顧等情，聲請兩造所
    生未成年子女蘇瑀彤、蘇守芃權利義務之行使或負擔改由謝
    佩玲任之，以符合未成年子女最佳利益等語。
貳、原審以本件抗告人謝佩玲指稱本件抗告人蘇渙良口出穢語，
    女兒受其影響，說出不當言語等情，雖為抗告人蘇渙良否認
    ，惟其出言不雅等事實，業據本件抗告人謝佩玲提出錄音光
    碟及譯文附卷為證，堪信為真實，抗告人蘇渙良此等行為對
    子女之教育不利。另抗告人蘇渙良稱其探視子女，皆須在謝
    佩玲及其家人監視與限制時間下與子女相處，無法自由互動
    ，此實質上嚴重限制其之權利，甚而，抗告人謝佩玲家人更
    會對抗告人蘇渙良出言不遜。今政府定每年8月最後一個星
    期為祖父母節，惟相對人自從將二名子女帶回娘家後，連抗
    告人蘇渙良及其父母至其娘家探視，抗告人謝佩玲亦心不甘
    、情不願，多所限制，進而鬧進警局，可見其忽視兩造子女
    與父親及祖父母相處權利，惟為抗告人謝佩玲否認，並提出
    探視照片為憑，核諸兩造先前因感情及子女問題而有衝突，
    謝佩玲並因而聲請保護令等情，經依職權調閱本院98年度家
    護字第861號通常保護令及99年度家護抗字第10號通常保護
    令事件卷核對無訛，故謝佩玲因兩造之齟齬而對抗告人蘇渙
    良探視有疑慮，亦符常情，至相對人所陳探視受限制等情，
    當屬兩造各自看法歧異所致，況謝佩玲於本院調查及訪視報
    告均表示不反對抗告人蘇渙良探視子女，當無抗告人蘇渙良
    擔憂無法探視子女之情狀。至抗告人稱相對人未自任照顧及
    娘家環境不適宜子女成長等情，經原審囑託上開單位訪視結
    果，對子女並無不利之處，況抗告人蘇渙良亦未自任照顧子
    女之責，尚難據此認謝佩玲不適任監護子女等情，而裁定謝
    佩玲任兩造所生二名未成年子女之權利義務之行使或負擔，
    並依職權酌定本件抗告人蘇渙良與其未成年子女蘇瑀彤及蘇
    守芃會面交往之時間、方式。
參、抗告人蘇渙良於本件抗告意旨略以：
  一、原裁定以：「聲請人（即謝佩玲）指稱相對人（即蘇渙良
      ）口出三字經及五字經，女兒受其影響，說出不當言語等
      情，雖為相對人否認，惟其出言不雅等事實，業據聲請人
      提出錄音光碟及譯文附卷為證，當為真實，相對人此等行
      為堪認對子女之教育不利」、「兩造雖均有能力擔任子女
      之監護人，惟徵之子女權利義務之行使與負擔之審酌重心
      在為子女之最佳利益，而子女之最佳利益如無顯然不利於
      子女者，或有未盡保護教養義務或對兒童有不利之情事，
      即應維持現況，茲因對未成年子女而言，生活環境之驟然
      改變，必產生適應上之困難，對未成年子女身心之正常發
      展恐生不良影響，實非兒童之福」等語，認定兩造之未成
      年子女蘇瑀彤、蘇守芃權利義務之行使與負擔，由原審聲
      請人任之，較符合最佳利益，固非無見。
  二、惟依民法第1055條第1項、第1055條之1之規定，本件抗告
      人蘇渙良最適單獨行使或負擔未成年子女蘇瑀彤、蘇守芃
      權利義務之理由詳述如下：
  （一）查位於彰化縣北斗鎮○○路71巷1號之住處，為抗告人
        蘇渙良自有住宅，鄰近多為住家，環境安靜寬敞，門外
        道路劃有「停」、「慢」標字巷道，並非車水馬龍，自
        大女兒蘇瑀彤出生至98年6月間；小兒子自98年1月30日
        至99年1月16日間，均在此居住成長，住家整體環境非
        常優良，生活機能非常良好，若由蘇渙良任監護，亦無
        使二名子女須面臨改變環境之虞，原裁定未察上情，僅
        以維持現狀云云為由，將二名子女裁定由謝佩玲單獨監
        護，實有未洽。抗告人蘇渙良現任職於總成實業股份有
        限公司，每月薪資約新台幣（下同）三萬六千元，除在
        台灣中小企業銀行股份有限公司北斗分公司有存款外，
        另有收取京華世界鑽石股份有限公司員林分公司之租賃
        所得，經濟能力充裕，足供二名子女生活及教育費用，
        也會依其意願給予其適切的發展，有98年度綜合所得稅
        電子結算申報收執聯、職工薪資表可稽。依據彰化縣政
        府委託龍眼林基金會辦理「99年度兒童少年收養認可暨
        監護權歸屬調查計畫」訪視報告可知，蘇渙良身體健康
        ，且對二名子女的各項能力與發展情形均甚為了解，如
        小兒子蘇守芃七個月大時就可以吃粥及牛奶，每天要喝
        五次牛奶，三餐都吃稀飯，晚上也會泡牛奶給小兒子食
        用。現已會爬行但還不會走路，需要靠著桌子扶助站立
        。大女兒蘇瑀彤現就讀幼稚園幼幼班，大小便都會自理
        ，有時會帶大女兒去速食店用餐。足見蘇渙良對二名子
        女的愛意及關切之心，並非如謝佩玲所稱之不負擔家庭
        費用，動輒口出三字經云云，否則焉能對二名子女的情
        形有所了解？況且，謝佩玲亦曾就其所指抗告人蘇渙良
        常口出三字經等情事請求核發通常保護令，遭鈞院以98
        年度家護字第861號、99年度家護抗字第10號民事裁定
        駁回，並認定「抗告人並無不良惡習、生活困頓、人格
        特質偏差、歧視異性等個人暴力傾向成因，只因夫妻間
        偶然失和，即核發保護令，實與制定家庭暴力防治法係
        為促進家庭和諧之目的相違，更不應刻意請求保護令以
        為箝制他方之手段」、「抗告人並非有實施家庭暴力之
        惡意」等語，足見抗告人蘇渙良僅係因當時兩造爭執時
        偶發的惡語，並非持續對謝佩玲所為，抗告人自此也深
        感悔悟，並約束自己，要以身作則，絕對不會在小孩面
        前作出任何不良示範。
  （二）自二名子女出生後，抗告人蘇渙良即曾親自幫小孩洗澡
        、穿衣、包尿布、吹頭髮，帶子女出遊。尤其小兒子出
        生後，均係跟蘇渙良同睡，謝佩玲與大女兒則另睡一房
        ，可避免小孩哭鬧會影響謝佩玲及大女兒的睡眠。兩造
        婚姻存續中，二名子女亦有同住之祖父母幫忙照顧，如
        祖母會幫忙大女兒吃飯，祖父也會陪小孩睡，祖母、祖
        父跟二名小孩相處相當良好，還會在家中一同歡唱，有
        照片十張可證。由蘇渙良抱小孩的畫面，均可見蘇渙良
        笑容滿面，顯見蘇渙良對子女的愛深情切。雖兩造個性
        不合，自98年起嫌隙日深、口角不斷，未能平和理性的
        溝通，致98年6月間謝佩玲帶大女兒回娘家後，此後即
        未再回來居住，而小兒子這段期間，係由抗告人蘇渙良
        與父母協同照顧，偶而謝佩玲回來短暫探視旋即離去，
        其一回來雙方即劍拔弩張，無法冷靜相對。抗告人蘇渙
        良雖曾想挽留兩造婚姻，甚至在謝佩玲以台灣彰化地方
        法院99年度婚字第127號訴請離婚時，仍表示小孩年幼
        ，不願意離婚之意願，如謝佩玲係不適應與蘇渙良父母
        同住，蘇渙良之父母願意搬回老家居住，讓兩造自己生
        活。嗣後於99年1月16日蘇渙良不在家時，謝佩玲竟至
        蘇渙良家中強行將已睡著之小兒子拉扯帶走，造成一旁
        看護的父親蘇正雄右手大拇指擦挫傷、右手食指擦挫傷
        、右手背擦挫傷、左足背瘀腫、左足大腳指瘀腫之傷害
        ，此有驗傷診斷書及照片四張可稽。父親年高六十七歲
        ，謝佩玲來家裡時，竟對其用力拉扯，踩踹腳背，造成
        父親手腳數日瘀青紅腫而未消退，甚至當兩名老人家面
        前帶走小兒子，讓今年過年蘇渙良一家無法與小孩共同
        圍爐、團聚。且自此日後謝佩玲亦從未向蘇渙良之父親
        、母親表示過任何歉疚，此行徑實造成老人家對謝佩玲
        的不諒解，故而在訪視報告內才表示應限制謝佩玲的探
        視為三個月一次。再者，蘇渙良之父親、母親均退休賦
        閒在家，從二名子女出生即與之同住，看著二名小孩長
        大，彼此感情甚篤，亦強烈向蘇渙良表示可以全力支持
        蘇渙良單獨負擔二名子女的權利義務，懇請鈞院體察上
        情。
  （三）居住環境部分：
        謝佩玲現住於台中縣大安鄉○○村○○○路221之1號住
        處，為連接廠房的住宅，房屋為其父母所有，距離市區
        較遠，地處偏僻，生活機能較為不便利，且該處為慶鑫
        工業股份有限公司的廠辦，該住宅與廠房相連，庭院裡
        放有棧板，工廠內亦有機具運作，環境危險，且平日有
        工廠貨車進出貨，在進出口同一的情形下，若讓兩名子
        女在此居住，恐有安全之虞，且謝佩玲的父親、弟弟有
        抽菸習慣，相較抗告人家裡，兩名小孩易接觸到二手菸
        的環境，對兩個小孩健康也較不好。
  （四）支持系統部分：
        謝佩玲之父親為慶鑫工業股份有限公司之負責人，平日
        必須處理公司事務，幫忙送貨等事宜，其母親平日亦須
        協助公司會計事務及其他公司事務，實未有時間幫忙照
        顧二名子女，顯見其支持系統較不佳，此由謝佩玲將小
        兒子蘇守芃交由保母照顧，每週五至週日才將小兒子帶
        回，足見其家庭實無時間幫忙照顧，相較抗告人蘇渙良
        之父母，均係退休賦閒在家的情形，抗告人蘇渙良的家
        庭支持系統，顯較優良。
  （五）經濟能力部分：
        雖兩造均有工作，足供負擔小孩的生活、教育費用，然
        兩相比較下，謝佩玲名下並無不動產，現雖與父母、弟
        弟同住於父親的房子，難免日後發生搬遷情事，而無法
        給予兩名小孩穩定的居住環境。
  （六）教養態度部分：
      1.兩造固雖離異，惟兩名子女蘇瑀彤年僅4歲，蘇守芃年
        僅2歲，仍亟需父母親的愛，以健全成長，然謝佩玲不
        僅在98年6月離家後，無端向鈞院聲請保護令，以為箝
        制抗告人蘇渙良之手段，甚至在99年1月16日返回抗告
        人家中，強行將小兒子抱走，絲毫未予考量小兒子驟然
        改變環境的不適應，同時在此次事件中，造成抗告人父
        親的受傷，顯然僅單方面為自己思考，而未就小孩利益
        考量。抗告人前往探視二名小孩時，小孩都很開心。
      2.抗告人蘇渙良有時思念小孩，打電話給謝佩玲，謝佩玲
        均未接聽，讓抗告人與小孩的通信行為受妨害。甚至在
        蘇渙良致贈玩具，或是帶點給小孩東西時，都會被謝佩
        玲拒絕，並要求抗告人帶回去，顯有妨害抗告人致贈小
        孩禮物的權利。謝佩玲上開行為，不僅有害抗告人親權
        的行使，顯亦妨害小孩獲得父親完整的親情。
      3.自本件原裁定後，雖兩造均在抗告期間，然因兩名子女
        事實上均在謝佩玲家中生活，抗告人蘇渙良曾與謝佩玲
        溝通，先照原裁定所定之時間，在每月第二、第四個禮
        拜給與抗告人固定的探視時間，以免雙方須不斷的聯絡
        、詢問、改期，惟謝佩玲常以有事沒空，而要求改期探
        視，有翻拍之簡訊照片可稽。抗告人亦因此在99年12月
        間發生整月無法探視到兩名子女的情形，有抗告人在12
        月11日至謝佩玲處所，未獲探視之錄影可證。
      4.100年過年前，抗告人蘇渙良亦多次傳簡訊跟謝佩玲溝
        通，希冀謝佩玲在過年期間找一天讓抗告人去探視，或
        是帶來抗告人家中，讓今年的過年，抗告人一家可以團
        圓（99年過年期間，兩名子女均無法讓抗告人探視），
        惟謝佩玲始終以要出去玩、沒空、不要來亂等理由回覆
        ，有簡訊翻拍照片可證。抗告人無奈，只得在除夕當天
        早上（100年2月2日約11時）到達謝佩玲處所，打算向
        謝佩玲表示拿給小孩紅包即離開，適逢謝佩玲與小孩開
        車回來，謝佩玲下車，即以沒有同意為由，大聲咆哮，
        要求站在屋外的抗告人離開，並揚言要告抗告人侵入住
        宅，並打電話叫該管派出所員警報案，兩造因而起爭執
        ，嗣後經謝佩玲之父親、弟弟勸和，同意讓抗告人進屋
        ，後來員警亦到場處理，上情有錄音可證，以及光碟檔
        案說明及譯文第四項足資佐證。由上足見，謝佩玲對於
        抗告人的探視，極端的不願意，亦無法理性與抗告人溝
        通，連抗告人只是基於對小孩的愛，拿個紅包過來這樣
        短暫時間而已，並非要求謝佩玲給予數小時的探視期間
        ，謝佩玲均不願意，顯然嚴重限制小孩與父親間的互動
        ，有害及小孩的利益。
      5.在100年3月第4週，抗告人蘇渙良前往謝佩玲家中探視
        子女時，致贈小孩小火車的玩具，讓其玩耍，卻遭謝佩
        玲阻止，拿走小兒子正在玩的小火車，讓小兒子哭鬧不
        已，有錄影可證，謝佩玲此舉顯有妨害抗告人致贈小孩
        禮物的權利，害及抗告人親權的行使及未成年子女之利
        益，有錄影光碟為證。
      6.自從兩名子女帶往謝佩玲家後，抗告人蘇渙良多次向謝
        佩玲溝通，想將小孩帶回住一天或是出遊，謝佩玲均不
        願，甚至對原裁定所訂之得讓抗告人將小孩「攜回同宿
        」之部分，提起抗告，益徵謝佩玲嚴重限制二名子女享
        有父愛，及抗告人撫育照顧之權利。
      7.另抗告人蘇渙良前往探視小孩時，亦見小兒子的臉、腳
        有擦傷痕跡，眼神呆滯，表情不鬱，探視時，謝佩玲亦
        常表情不鬱的站立一旁，或抱小孩，蘇渙良抱小孩時，
        小兒子露出開懷笑容，蘇渙良見到雖感幸福卻又十分心
        疼，且蘇渙良至今仍不知大女兒就讀之幼稚園及小兒子
        保母家，實感無奈，上情有照片及公司登記資料可參。
  三、謝佩玲多次妨礙抗告人蘇渙良於探視時致贈小孩禮物、嚴
      格限制探視時間、探視時甚至會對抗告人一家全程攝影、
      拍照，多所監視，至今仍不讓抗告人帶小孩出遊、同住等
      情，足認相對人不僅較抗告人不適監護，對子女亦有上開
      不利之情事，由謝佩玲單獨行使或負擔二名子女的權利義
      務，顯較不宜，請鈞院為兩名子女的最佳利益考量，併審
      酌抗告人願意全力負擔兩名子女的教養費用，也願意給予
      謝佩玲公平的探視時間，不會限制小孩享有母愛的權利，
      抗告人父母現亦表示全力支持抗告人照顧兩名子女等情，
      讓抗告人能有親自照護小孩成長的機會。抗告人蘇渙良會
      用更加倍的心思，來栽培孩子，並與孩子一同成長，培養
      孩子溫和與善良之品行，蘇渙良在子女教育過程中，會適
      切說理，不會一味溺愛小孩，下班後亦會用全部時間與孩
      子相處，盡量陪伴孩子參與各種活動，讓二名小孩健康的
      成長，抗告人蘇渙良懇切的希望能陪伴二名子女成長，蘇
      渙良之父母亦誠摯的希冀能讓他們繼續有含飴弄孫的機會
      ，蘇渙良在工作回家後，縱使疲累，亦想能有二名小孩在
      身旁，而非僅能短暫的經由聯絡訂期、改期，經由來回三
      小時的奔波去謝佩玲家中探視。綜上，爰請求鈞院廢棄原
      裁定，酌定未成年子女蘇瑀彤、蘇守芃權利義務之行使或
      負擔由抗告人任之。
  四、原裁定所定抗告人蘇渙良與未成年子女蘇瑀彤、蘇守芃會
      面交往之方式、期間，亦有未洽，理由如下：
      父母子女血濃於水，為兼顧子女日後人格及心性之正常發
      展，及滿足其孺慕之情，以彌補未能同時享有完整父母親
      情之缺憾，自應由未能任親權之一方享有充分的會面交往
      時間。原裁定就兩造會面交往的時間及方法，對抗告人多
      所限制，讓抗告人蘇渙良與子女相聚的時間大大受剝奪，
      且兩造於婚姻事件爭訟期間，抗告人前往探視蘇瑀彤、蘇
      守芃時，不僅兩造對探視時間、地點常有爭執，抗告人甚
      至曾在派出所內探視，完全無法將小孩攜回同住，是抗告
      人之會面交往權利顯受極大之限制。若鈞院最後考量兩造
      子女最佳利益後，認應由謝佩玲單獨監護者，為免日後兩
      造迭有爭執，影響抗告人對蘇瑀彤、蘇守芃之會面交往權
      利，本件實有詳細訂明會面交往時間之必要。謹提出抗告
      人主張之會面交往方式如下：
  （一）時間：
      1.於蘇瑀彤、蘇守芃就讀國小以前：
        (1)平日：於不影響蘇瑀彤、蘇守芃之生活作息之情形下
          ，抗告人蘇渙良得於每週一至五，隨時與蘇瑀彤、蘇
          守芃會面交往；抗告人並得於每月之第二、四週週六
          上午九時起至週日下午八時止，前往子女住所，或兩
          造協議之地點，探視子女蘇瑀彤、蘇守芃，並得攜同
          出遊或攜回同住。平時得至蘇瑀彤、蘇守芃托育之處
          所，或就讀之幼稚園探視，但不得影響其就讀。
        (2)農曆春節期間：每年農曆十二月二十九日上午九時起
          至初二上午十時止，抗告人得前往子女住所或兩造協
          議地點，將子女蘇瑀彤、蘇守芃攜回同住。
        (3)父親節、清明節、端午節、中秋節、子女生日：抗告
          人得於當日上午九時起至下午八時止，前往子女住所
          ，或兩造協議之地點，將子女蘇瑀彤、蘇守芃攜出同
          遊。
      2.於蘇瑀彤、蘇守芃就讀國小以後：
        (1)平日：於不影響蘇瑀彤、蘇守芃之生活作息之情形下
          ，抗告人蘇渙良得於每週一至五，隨時與蘇瑀彤、蘇
          守芃會面交往；抗告人並得於每月之第二、四週週六
          上午九時起至週日下午八時止，前往子女住所，或兩
          造協議之地點，探視子女蘇瑀彤、蘇守芃，並得攜同
          出遊或攜回同住。平時得至蘇瑀彤、蘇守芃就讀之國
          小探視，但不得影響其課業。
        (2)暑假期間：自學校放假日起算第一日起至第三十日，
          蘇瑀彤、蘇守芃由抗告人照顧；其餘時間由相對人照
          顧。以上日期，均應由相對人於抗告人照顧期間之起
          始日上午九時前，將蘇瑀彤、蘇守芃送至抗告人住處
          ；並於抗告人照顧期間之末日下午五時，由相對人接
          回。
        (3)寒假期間：自學校放假日起算第一日起至第十日，蘇
          瑀彤、蘇守芃由抗告人照顧；其餘時間由相對人照顧
          。惟寒假期間如遇農曆除夕、初一，蘇瑀彤、蘇守芃
          由抗告人照顧；初二、初三，蘇瑀彤、蘇守芃由相對
          人照顧。以上日期，均應由相對人於抗告人照顧期間
          之起始日上午九時前，將蘇瑀彤、蘇守芃送至抗告人
          住處；並於抗告人照顧期間之末日下午五時，由相對
          人接回。
        (4)父親節、清明節、端午節、中秋節、子女生日：抗告
          人得於當日上午九時起至下午八時止，前往子女住所
          ，或兩造協議之地點，將子女蘇瑀彤、蘇守芃攜出同
          遊。
      3.於蘇瑀彤、蘇守芃年滿十二歲之後，應尊重蘇瑀彤、蘇
        守芃個人之意願，決定其等與相對人會面、同宿之時間
        與方式。
  （二）方法及應注意事項：
      1.得為見面、通信、通話之行為。
      2.得為致贈禮物、交換照片、拍照等行為。
      3.抗告人如有與子女會面之必要時，得隨時探視之。
      4.抗告人家人得陪同會面。
      5.相對人或子女蘇瑀彤、蘇守芃之地址或電話、其他聯絡
        方式，如有變更，相對人應通知抗告人。
  五、相對人謝佩玲於98年6月左右，即攜同大女兒蘇瑀彤返回
      其娘家居住，至99年1月16日又回抗告人住處強行帶走小
      兒子蘇守芃，其後甚至一味將兩造於婚姻破裂期間偶發性
      口角爭執，曲解為抗告人長期的家庭暴力事件，而對抗告
      人聲請通常保護令，經貴院以台灣彰化地方法院以98年度
      家護字第861號、99年度家護抗字第10號民事裁定駁回謝
      佩玲之聲請及抗告。兩造子女尚年幼，人格及身心發展均
      在重要階段，不應使其受父母感情影響而有偏差發展，故
      抗告人希望兩造都能和平理性的處理子女的會面交往問題
      ，也因此抗告人從未以強行手段來爭奪子女。抗告人只期
      盼子女均能享有父母親完整的親情，健全的成長，讓蘇瑀
      彤、蘇守芃都能在溫馨幸福的環境長大，是以抗告人在照
      顧二名子女上，將會給予適切的關愛，同時也會讓大女兒
      試著參與照顧弟弟的過程，除可培養姐弟情誼外，更可藉
      著過程中讓大女兒了解父親對兩名子女的愛，無論最終由
      何人取得單獨監護權，希望彼此最大的考量點是小孩的最
      佳利益，而非再惡意爭執，請鈞院審酌上情，再予考量抗
      告人即使往返小孩的住處車程約三小時，仍不辭辛勞的前
      往探視子女之情狀，並參酌抗告人現任總成實業股份有限
      公司的課長，工作時間較彈性，可以調整上下班的時間以
      配合小孩的接送或照護等情，讓抗告人能有親自照護小孩
      成長的機會。
  六、對相對人謝佩玲抗辯之陳述略以：
      相對人謝佩玲將大女兒說「幹你娘」穢語的情形錄音，卷
      內抗告人蘇渙良只有一次是大女兒在場之情形下對相對人
      講「幹你娘」的話，且相對人自98年4月準備錄音，抗告
      人只有這一次忍受不住才罵，而大女兒學習「幹你娘」之
      情形，無法證明是與抗告人有關。兩造於99年1月16日爭
      執互相拉扯，到最後警察也過來，怎能說不是強行手段，
      又兩造吵架難免有爭執，但是小孩有在場時，抗告人口出
      惡言只有一次，並非對造所述兩個月錄到8次云云。
 七、 聲明：（一）原裁定廢棄。（二）兩造之未成年子女蘇瑀
      彤（女，民國95年11月30日生）、蘇守芃（男，民國98年
      1月30 日生）權利義務之行使或負擔由抗告人蘇渙良任之
      。
肆、本件抗告人謝佩玲於本件之抗告意旨略以：
  一、抗告人謝佩玲對於原裁定關於「相對人蘇渙良得於附表所
      示方法、期間與未成人子女蘇瑀彤、蘇守芃會面交往」部
      分不服，提起抗告理由如下：
  （一）關於「蘇瑀彤、蘇守芃未就讀國小以前」部分：原裁定
        分為平日及農曆過年除夕至大年初三期間兩種，抗告人
        謝佩玲認為不當，理由如下：
      1.對造蘇渙良於99年12月10日收到原裁定之後，即欲於隔
        日12月11日，將兩造子女強制帶走，企圖假藉原裁定，
        濫用探視權，夥同親友共5人故意前往抗告人謝佩玲家
        中，對謝佩玲之父親、弟弟與弟媳等出言恐嚇並錄影，
        自導自演想要製造謝佩玲不依原裁定讓其探視小孩之假
        相，若當時謝佩玲與其子女尚未外出，必將爆發嚴重之
        衝突場面，對子女造成無法預料的傷害，此有簡訊為證
        ，足見蘇渙良已有濫用探視權之事實及證據。
      2.原法院尚未裁定之前，對造蘇渙良探視子女時，一再顯
        現欲強行將子女帶走的暴力手法，嚴重傷害子女之身心
        ，兩造之長女蘇瑀彤時常表示不願回蘇渙良家中或讓蘇
        渙良帶走，屢屢要求抗告人謝佩玲加以保護，此請鈞院
        訪視兩造之長女蘇瑀彤即明，足見現階段兩造子女心中
        驚恐未定，實不宜讓蘇渙良在平日依原裁定之時間探視
        子女蘇瑀彤、蘇守芃，更不應讓蘇渙良前往蘇瑀彤、蘇
        守芃就讀之幼稚園探視子女，蓋蘇瑀彤就讀幼稚園之際
        ，抗告人僅負責接送蘇瑀彤上幼稚園，並無於上課時間
        內前往長女蘇瑀彤就讀之幼稚園，以免此舉影響子女專
        心學習之情緒，對於子女更不利。抗告人認為在子女讀
        幼稚園之際，蘇渙良絕不可前往探視，以便培養子女獨
        立自主之精神。至蘇渙良探視會面子女是否同宿，應視
        子女之年紀而定，年紀小之時期，不宜讓子女在兩地之
        間疲以奔波。查兩造子女目前年紀尚小，生活起居仍依
        賴抗告人，且兩造之長女已有意思能力會反抗，應避免
        小孩發生強烈反彈與生活中頓失抗告人之衝擊，進而產
        生每到探視時為其幼小心靈之精神壓力，應以尊重子女
        之意願為第一優先考量，而兩造之子尚無表達意思之能
        力，應取決於其姊蘇瑀彤，且兩造子女已年餘不曾返回
        蘇渙良之家中，更沒離開抗告人謝佩玲身邊，如讓蘇渙
        良與子女同宿，已超出孩子可負荷之範圍，會有不適應
        的情形產生。又原審法院囑託財團法人台中市私立龍眼
        林社會福利慈善事業基金會社工人員實地訪視相對人之
        報告中，第三項對會面探視的期望第一點：對另一方探
        視子女的態度，可接受探視的頻率與時間指稱：「案父
        表示若案主們由他監護，就讓案母每個月可來探視一次
        ，但案祖父母都強烈的表示，案母3個月或半年才可以
        來探視一次」、「案祖母表示案主們若由案母帶回過夜
        ，回來之後會不好照顧，案父雖然對於案母探視保持開
        放態度，但案祖父母仍認為案母不應常常來探視案主們
        ，對於將案主們帶回過夜也抱持反對的態度，案祖母表
        示可帶案主們出遊，但當天就要把案主們帶回來，待案
        主們年齡較大的時候才可將案主們帶回過夜」、蘇渙良
        更於99年10月26日之陳述意見（三）狀內容，第二點指
        稱：「不答應案母帶回過夜是怕小孩帶回案母家過夜會
        不適應，對小孩這樣不好」等語，可見蘇渙良認同探視
        子女過夜之部分會不利於小孩。綜上可見，以目前兩造
        子女年幼之實際情況，還無法適應外宿，再者，兩造之
        女兒因家暴所帶來之心裡陰霾尚未淡忘，若蘇渙良不再
        出現暴力的行為與態度，對於子女付出關愛，不用許久
        兩造之女兒如主動想要與蘇渙良同宿，抗告人也會遵照
        其意思。另蘇渙良對於長時間之照料小孩深感不奈，其
        個性暴躁、生活作息不正常，而兩造子女正值好動與懵
        懂階段，無法自理起居，日常起居之事務繁瑣，蘇渙良
        對於如此繁雜事務長期表示阻礙其生活，更牽怒於年幼
        子女，此有抗告人於原法院所提99年5月4日之錄音附於
        原審卷可證，原裁定未注意及此，竟認為：「平日：…
        相對人得將蘇瑀彤、蘇守芃攜回同宿」、「相對人平時
        得至蘇瑀彤、蘇守芃就讀之幼稚園探視」云云，顯屬不
        當。
      3.為此，抗告人謝佩玲認應修正為：「平日：於不影響蘇
        瑀彤、蘇守芃之生活作息之情形下，相對人得於每月之
        第二週（對造如無法於第二週會面，得與抗告人協商另
        定他週會面，抗告人如無法於第二週讓相對人會面，亦
        得與相對人協商另定他週會面）週六上午十時起至週日
        下午八時止探視子女蘇瑀彤、蘇守芃，得攜同出遊，但
        不得攜回同宿。農曆過年除夕至大年初三期間：由兩造
        自行協商一日，如不能協議，則相對人得於大年初二上
        午十時起至下午八時止攜同蘇瑀彤、蘇守芃出遊」，方
        為適當。
  （二）關於「於蘇瑀彤、蘇守芃就讀國小以後」部分：原裁定
        分為「平時」、「寒、暑假期間」及「農曆過年除夕至
        大年初三期間」三種，抗告人謝佩玲亦認為不當，理由
        如下：
      1.按子女於讀國小以後，有多種課外才藝輔導活動，並於
        寒、暑假期間有多種課業輔導，倘若讓蘇渙良屢屢將子
        女蘇瑀彤、蘇守芃、得攜同出遊，並得攜回同宿，勢必
        影響子女蘇瑀彤、蘇守芃之安定性及課業，因此，抗告
        人認為每月由蘇渙良探視、攜同出遊之次數，以一次為
        宜，至於蘇渙良得否將子女攜回同宿，應取決於子女之
        意願。
      2.為此，抗告人謝佩玲認應修正為：「平時：於不影響蘇
        瑀彤、蘇守芃之課業及生活作息之情形下，相對人得於
        每月之第二週（相對人如無法於第二週會面，得與抗告
        人協商另定他週會面，抗告人如無法於第二週讓相對人
        會面，亦得與相對人協商另定他週會面）週六上午十時
        起至週日下午八時止探視子女蘇瑀彤、蘇守芃，得攜同
        出遊，於取決蘇瑀彤、蘇守芃同意後，並得攜回同宿。
        寒、暑假期間，於不影響蘇瑀彤、蘇守芃之課輔及生活
        作息之情形下，相對人得於每月之第二週（相對人如無
        法於第二週會面，得與抗告人協商另定他週會面，抗告
        人如無法於第二週讓相對人會面，亦得與相對人協商另
        定他週會面）週六上午十時起至週日下午八時止，得攜
        同出遊，於取決蘇瑀彤、蘇守芃同意後，並得攜回同宿
        。農曆過年除夕至大年初三期間：由兩造自行協商一日
        ，如不能協議，則相對人得於大年初二上午十時起至下
        午八時止攜同蘇瑀彤、蘇守芃出遊」，方為適當。
  （三）關於「於蘇瑀彤、蘇守芃年滿十二歲之後」部分：原裁
        定認為應尊重蘇瑀彤、蘇守芃個人之意願，決定其等與
        相對人會面、同宿之時間與方式。此部分，抗告人謝佩
        玲無意見。
  （四）關於「方法」、「兩造應遵守事項」部分：抗告人謝佩
        玲修正如附表所示。
  二、就抗告人蘇渙良之抗告，答辯理由略以：
  （一）關於對造蘇渙良於99年12月15日所具之抗告理由狀反駁
        意見如下：
      1.位於彰化縣北斗鎮○○路71巷1號之住處，為對造蘇渙
        良父母之住宅，並非對造蘇渙良所有。
      2.兩造離婚後，兩造子女跟隨謝佩玲搬離蘇渙良父母之住
        宅，並與謝佩玲同住於謝佩玲父母之住宅，對於現有環
        境已非常熟悉，且兩造子女從小都是由謝佩玲所照料，
        何有須適應或面臨改變環境之虞？反之，如兩造子女突
        然改由對造蘇渙良監護，因彼等對於蘇渙良父母之住宅
        早已陌生，始有適應環境改變之需，況謝佩玲現居於其
        父住宅，社工人員之訪視報告亦指出「生活環境非常寬
        闊」；又訴外人京華世界鑽石股份有限公司員林分公司
        所使用之房屋，雖由對造蘇渙良之父過戶給對造蘇渙良
        ，但租賃所得仍由對造蘇渙良之父取得，對造蘇渙良生
        活所需仍仰賴其父母支應，並非寬裕。
      3.對造蘇渙良所指二名子女之發展情形等，多屬小孩正常
        發育情事，而二名子女後續就讀幼稚園之生活情況，亦
        經由謝佩玲告知，且兩造於婚姻關係尚存續期間同住時
        ，即因對造蘇渙良不加以協助照料子女而多次與謝佩玲
        發生爭執，因對造蘇渙良不耐年幼子女照料之繁瑣，故
        對謝佩玲口出三字經、五字經，兩個月內有八次錄音，
        可認此非偶發情事，又對造蘇渙良確有對謝佩玲家暴之
        事實，至於謝佩玲聲請通常保護令遭駁回，容或因所提
        證據未盡完備，致法院對事實真相未盡明瞭，但子女由
        一位經常口出三字經甚至五字經之父親監護，實不適合
        。
      4.對造蘇渙良於謝佩玲尚未外出工作前，從未給付謝佩玲
        與兩名子女之生活費，對造蘇渙良之父母知情且認可對
        造蘇渙良之做法，完全不顧二名子女，現因兩造離婚，
        卻表示願意支持對造蘇渙良單獨行使負擔二名子女之義
        務，顯然矛盾。又謝佩玲於98年1月30日生產後數日即
        開始照料二名子女生活起居，其於98年6月7日返回娘家
        之際，二幼子均由謝佩玲照料，對造蘇渙良與其雙親僅
        於謝佩玲返回娘家上班後，在週一至週五照料幼子蘇守
        芃，俟謝佩玲於假日及週休二日返回對造蘇渙良住處，
        依然由謝佩玲一手照料，再對造蘇渙良所言幼子與伊同
        睡由其照料云云，所言不實，對造蘇渙良所提一家歡愉
        之相片，亦不足說明兩造之婚姻生活無嚴重之問題。
      5.對造蘇渙良指控謝佩玲之胞弟99年1月16日對蘇渙良之
        父親動手乙節，與事實完全不符，當日只因謝佩玲抱一
        下小孩，對造蘇渙良之父母即動手推打謝佩玲，經謝佩
        玲之胞弟報警後，警員到場見謝佩玲與次子受傷，始指
        示母子前往驗傷，此有已呈之當天全程錄音與原審卷第
        116-128頁譯文為證，且抗告人蘇渙良也曾說要向謝佩
        玲胞弟道歉與係家人所指示下捏造假證等語，亦有已呈
        電話錄音066與原審卷第129-132頁譯文為證，且訪視報
        告中指出是三個月至半年讓謝佩玲探視一次，並非三個
        月探視一次。
      6.二名子女於謝佩玲家中非常快樂的生活，謝佩玲之父母
        亦無無閒照料小孩之問題，此從謝佩玲所呈照片即可看
        出。反觀，對造蘇渙良經常性加班，無週休二日，且於
        下班後重玩樂，有將小孩留置給身體不適的年邁雙親照
        料之憂，再對造蘇渙良與其父母重男輕女，豈可將小孩
        交付予彼等。又對造蘇渙良所說小孩小擦傷等情，因兩
        造次子年紀尚幼，跌跌撞撞在所難免難，然對造蘇渙良
        於99年11年28日前來探視，卻致使幼子嚴重受傷，此亦
        有99年12月2日所呈陳述狀及照片為證。
  （二）對於對造蘇渙良於100年1月24日所具抗告補充理由狀，
        關於其與未成年子女會面交往方式之內容，反駁意見如
        下：
      1.對造蘇渙良提出其與未成年子女會面交往方式、期間，
        與其於府社工字第0990085602號訪視報告提出可接受謝
        佩玲與子女會面交往方式、期間，簡直是天壤之別，對
        造蘇渙良屢屢以期盼子女均能享有父母親完整的親情、
        不應影響年幼子女人格偏差等，其於兩造於婚姻存續時
        ，與謝佩玲爭吵甚至動粗，長期驅趕子女，不願盡父責
        ，現卻以彌補子女云云，但如監護權歸其所屬，對造蘇
        渙良與其家人卻不讓子女享有母愛（此由對造蘇渙良家
        庭訪視報告可知），足見對造蘇渙良與其家人之為人處
        事著實偏差。對造蘇渙良既謂其不辭辛勞的前往探視子
        女，為何又捏造謝佩玲數月才讓其探視小孩？又對造蘇
        渙良亦曾表態彼等時時提出探視要求就是要讓謝佩玲與
        其家人不堪其擾，進而放棄監護，由此可知，對造蘇渙
        良並非單純的如伊所說是思念子女云云。另對造蘇渙良
        於爭訟期間即經常以謝佩玲不便為由，多次發生嚴重衝
        突，想必對造蘇渙良日後依然會為此再次發生衝突，影
        響子女生活作息（99年監字第10 1號與99年度家全字第
        7號裁定、100年度家抗字第2號10 0年1月24日對造蘇渙
        良抗告補充理由狀可稽）。再對造蘇渙良說其一個月2
        次前往謝佩玲家探視路途遙遠云云，現卻主張讓二名年
        幼的子女受奔波之苦，實未考量小孩年紀尚幼之情。
      2.再就對造蘇渙良主張除夕、三大節日、子女生日與每月
        之第二、四週假日皆屬於相對人、每週一至五隨時可與
        未成年子女會面交往乙節，由訪視報告（府社工字第09
        90085602號）所示：「對於案母負擔養費用的期望：若
        由案母監護，案主們的扶養費用就讓案母自己負擔。」
        ，兩造子女平日由謝佩玲負擔所有教養義務，對造蘇渙
        良不盡責任義務，卻要求要享受權利，不盡合理。且兩
        造現已無婚姻關係，若依對造蘇渙良所提出之未成年子
        女蘇瑀彤、蘇守芃會面交往方式、期間，則謝佩玲與其
        家人勢必隨時受對造蘇渙良騷擾。又對造蘇渙良之父母
        於訪視報告表示兩造離婚後抗告人不應常常探視子女，
        影響其生活，如今監護權歸屬於謝佩玲，對造蘇渙良是
        否也不應常常探視子女，以免打擾謝佩玲一家的平靜生
        活？再者，原裁定認為二名子女之教養行使義務皆屬謝
        佩玲，且由謝佩玲家人協助支持，對造蘇渙良並無權利
        要求二名子女於重大節日要與對造蘇渙良一家度過。另
        謝佩玲訴請為單獨監護，並非子女共同監護，其初衷即
        為避免二名子女再受對造蘇渙良影響而口出穢言，長女
        將其目睹對造蘇渙良打謝佩玲之情事與親友提及（99
        年監字第101號99年8月30日抗告人補呈證據狀錄音譯文
        與99年5月4日謝佩玲當庭所呈錄音譯文之第50頁可稽）
        ，謝佩玲初始帶長女搬離外出工作本意也為避免此情，
        如何能讓二名子女屢屢被對造蘇渙良帶回？又對造蘇渙
        良主張子女就讀國小以後寒、暑假應由謝佩玲接送子女
        前往之部分，亦不妥適。
      3.對造蘇渙良所說其現職為某公司之課長，工作時間較彈
        性等云云，由99年監字第101號卷與抗告人99年9月24
        日補充陳述理由狀之聲証七號簡訊第5、17、19則可知
        ，對造蘇渙良之工作並非週休，且例假日隨時可能加班
        ，因其職務還不能請假等，對造蘇渙良如何能信誓旦旦
        的說能調整其上下班時間來接送小孩？
      4.又對造蘇渙良對於日後子女會面交往方式之主張完全欠
        缺考量，嚴重影響二名子女之生活作息與就讀，隔週就
        要讓兩名年幼子女奔波於彰化縣北斗與台中市之間，完
        全未顧及子女感受，如對造蘇渙良假日時常加班還不得
        請假，則蘇渙良如何親自照料兩名子女？足見對造蘇渙
        良根本欠缺教養子女應有的態度，純心要將二名子女交
        予其年邁健康不佳的雙親或由未成年之外甥獨自看顧，
        亦或將二名子女單獨留置於家中，讓兩名子女處於無適
        當人照料而極度危險之狀況下；又對造蘇渙良亦曾對謝
        佩玲說：「小孩屬於他的時間內，就要任憑他處置」等
        語，二名子女並非對造蘇渙良之玩具，且謝佩玲之住所
        亦非供蘇渙良娛樂的場所，怎可任由對造蘇渙良未經監
        護者即謝佩玲之同意自由進出？對造蘇渙良之主張完全
        不尊重監護者謝佩玲之居家安寧與自由權利。
      5.謝佩玲謹提出兩造子女與謝佩玲及全家人之最近生活照
        120張，足以證明兩造子女在謝佩玲與家人細心呵護之
        下，氣色、精神良好，快樂成長，不宜改變兩名子女現
        有舒適之生活環境，前往對造蘇渙良已陌生之環境，對
        於兩造子女顯非最佳利益之考量，對造蘇渙良之抗告實
        無理由。
  （三）就對造蘇渙良100年2月23日所具抗告準備狀，依法提出
        反駁如下：
      1.對造所具各節均與事實不符，謝佩玲嚴詞予以否認。
        (1)有關居住環境部分：
          謝佩玲提供兩造小孩之現有居住處所與鄰近商家、學
          區之距離車程不到1分鐘，生活機能並無不便之處，
          又對造所說「平日有工廠貨車進出貨」云云，所述不
          實，按兩造之長女蘇瑀彤平日都在幼稚園上課，放學
          與休假日才會在家中，故長女蘇瑀彤於工廠作業之上
          班時段根本不在家，何有安全之虞，況謝佩玲家父經
          營之工廠於休假日並無貨車進出之情形。又對造住家
          門外即為馬路，大小車輛來回穿梭，謝佩玲住家之安
          全程度，絕對比對造住家高。又對造謂「兩名小孩易
          接觸到二手菸的環境」云云，所述不實，實則對造與
          對造父親才是有抽菸習慣之人，如與兩名子女在一起
          ，可能讓小孩易接觸到二手菸，且對造與對造父親甚
          有暴力與口出穢言之習慣，對小孩不利。
        (2)有關支持系統部分：
          對造所言均為不實，業經謝佩玲於補充理由狀詳述，
          又卷內之訪視報告係於99年5月所作成，迄今已一年
          ，謝佩玲就當時所述對幼子之教養情況與目前對幼子
          之教養方式已不可同日而語，謝佩玲對於幼子之教養
          方式，皆慎重考量並擇優為之，今長女蘇瑀彤已達可
          就學年齡，謝佩玲會按其年齡之增長，採取最有利於
          子女之教養方式，且謝佩玲及父母、長輩，連繫網非
          常之周密，何來無時間幫忙照顧？請審閱謝佩玲提出
          之兩名子女生活照，即知悉兩名子女成長及健康情形
          ，實不容對造以不實之詞來抹黑及虛構。
        (3)有關經濟能力部分：
          謝佩玲於99年11月16日所具補充理由狀之第6頁中第9
          點已予以反駁在案，亦即謝佩玲娘家父母經濟能力甚
          佳，提供房子供伊與二名子女居住，且伊有工作收入
          可自行購置房子，而蘇渙良入不敷出，奢侈成性，仰
          賴其父母，其名下建物係其父母給予，縱然萬貫家產
          也會敗光，子女在其父親之家庭成長，才會出問題。
          且蘇渙良經常與其父母爭執變賣家產以供其揮霍，可
          見其毫無責任心。
        (4)有關教養態度部分：
          對造所言嚴重不實，查謝佩玲於98年6月起係經對
            造一家同意始返回娘家，更為了不讓長女在牙牙學
            語成長之際，繼續受對造與對造父親的口出三字經
            、五字經不良習性之影響，才帶長女回家照料與安
            排就學。再者，謝佩玲於98年11月21日受對造家暴
            後，僅於99年1月11日返回對造住處拿取女兒的禦
            寒衣物，其停留時間不及1小時，且與幼子接觸不
            及20分鐘，對造家人即以幼子要睡覺為由，欲強行
            帶離幼子，故謝佩玲拿好女兒衣物旋即離開；至謝
            佩玲於99年1月16日再次前往對造住家，係欲討回
            光碟本，當天情形有99年家護抗字第10號、98年家
            護字第861號與99年度婚字第127號之99年5月4日當
            庭所呈之當天事發之全程錄音光碟052-1、052-2
            二筆與錄音譯文第33-45頁在卷可稽，然對造卻說
            是謝佩玲返回強行將幼子抱走，所言不實，且謝佩
            玲離家近2個月返回探視幼子才第2次，竟遭施暴，
            謝佩玲又如何忍心再將幼子繼續留在對造暴力家庭
            內？又對造所言對造父親受傷云云，皆為不實，謝
            佩玲請求庭上詳閱對造於99年12月15日所陳之證據
            四照片四張亦可得知真相，就對造所陳之相片中之
            手部挫傷部分，明顯之傷口僅一處，且已呈結痂之
            暗褐色狀，但診斷書卻出示三處，其餘二處根本無
            法見得，如果對造之相片是於99年1月16日或隔日
            所拍攝，受傷的傷口理應呈鮮紅色狀，為何傷口結
            痂的如此之快速？如果對造事發後二日才拍攝的話
            ，試問對造怎能以此就誣賴是「謝佩玲」所為？另
            對造所呈之腳部紅腫瘀青的相片，該相片實為對造
            父親痛風之「水腫」症狀，並非對造所言呈現紅腫
            瘀青之象。又對造所言謝佩玲用力拉扯其父親致使
            受傷云云，查謝佩玲因長期遭受對造精神之折磨與
            暴力相向，其身形於99年1月16日當時遠比現今更
            為瘦弱，體重僅45公斤，且當時謝佩玲手中還抱著
            體重近11公斤的幼子，兩人遭受對造父母推打之際
            ，連站都站不穩，謝佩玲為了保護手中的幼子，手
            部受傷，傷口明顯可見，試問謝佩玲何有閒暇之手
            「用力拉扯」對造父親？況對造也曾承認是故意誣
            賴謝佩玲與其胞弟。又對造所言於99年1月16日謝
            佩玲絲毫未考量幼子驟然改變環境的不適應，帶走
            幼子云云，實則幼子一直以來都由謝佩玲所一手照
            料，兩造幼子對於謝佩玲之住家非常熟悉，根本無
            環境驟變之不適，若如對造所言應考量子女驟然改
            變環境的不適應，那對造為何於收到原裁定之隔日
            ，未經同意即至謝佩玲住處欲強行帶回子女？對造
            才是絲毫不予考量子女感受。
          就對造所提打電話給謝佩玲均未接聽，致使對造與
            小孩通信受妨云云，所言不實，查99年度監字第10
            1號之99年9月24日謝佩玲所呈之補充理由狀第5頁
            及聲證六號臉書第1、6則可證，於99年10月至100
            年1月期間，謝佩玲共打了40通（天）給對造與女
            兒講話，但其中對造未接的就有9通（天），謝佩
            玲每週有讓女兒與對造通話2-3次，對造明明時常
            與長女通話，卻故意錄製一筆謝佩玲未接電話的錄
            音，誣賴謝佩玲妨害其通信，謝佩玲確實鮮少「剛
            好」接到電話，只有數次接到，其餘皆是由謝佩玲
            「回撥」、「付費」，讓對造與長女通話，此有中
            華電信10月-1月通信明細為證。再就對造所提謝佩
            玲妨害其致贈小孩禮物之權利，所言不實，由對造
            於99年10月8日所呈意見狀（二）第三頁第五點，
            對造說：「小孩之玩具，本人沒有讓小孩玩一玩就
            帶回我家，現都在女方家由照片（證據三）可為證
            」可知，對造帶給小孩的東西，謝佩玲會視情況留
            下，並沒有不讓對造致贈，但對造曾說過帶來的玩
            具或衣物如是屬於他的，要求謝佩玲必須負日後歸
            還之責，純屬暫借，99年度監字第101號在卷可查
            ，如此，謝佩玲豈不是要小心「保管」上開物品，
            試問有誰要收受這樣的「禮物」呢？且對造是因謝
            佩玲提出對造都將帶來的東西於探視後卻收回，長
            女目睹下心裡難過，對造才開始「留下」，並於日
            後又提出有給子女玩具為證據，且對造所購買的玩
            具動輒上千元，小孩如果玩壞了是否要負責賠償呢
            ？再謝佩玲認為小孩動不動就得到玩具，只會讓小
            孩養成驕縱、不懂珍惜物品的個性，也曾告知對造
            ，可致贈故事書，也請對造不要拿太貴重的玩具，
            否則都予以婉拒，謝佩玲為了小孩的端正品性，並
            無不當。
          謝佩玲早已與對造說好探視時間，係「固定」於週
            休二日，請對造能事先知會，只要謝佩玲與兩造子
            女方便時，就讓對造探視兩造子女，現對造卻說無
            固定探視時間云云，所言不實。再就對造所言先照
            原裁定所定之時間，以免要雙方要不斷聯絡云云，
            所言亦不實在，查於99年12月6日鈞院所為之裁定
            送達前，對造即以小孩監護權仍在他方，可「隨時
            」探視子女，要求每週都要探視小孩（有100年3月
            4日提出之證據4簡訊1份為證），且由對造所提之1
            1/13、11/19、12/9簡訊翻拍相片，均可證明對造
            於11/7、11/28前來探視，甫於11/7探視，又於隔
            週11/13向謝佩玲提出探視要求（99年度監字第101
            號之99年10月26日謝佩玲當庭所呈之聲證二P1與
            100年3月4日所提之證據一相片可證），甚常因自
            己「有事」提出改期之要求（有100年3月4日所呈
            證據5簡訊1份可證），謝佩玲讓對造1個月探視2週
            （次）後，剩餘的2週皆已安排帶小孩遊樂之活動
            ，現對造卻提出此剩餘的2週，謝佩玲都辯稱有事
            不肯讓其探視，況對造於謝佩玲已告知其有事不便
            後，還是「繼續」不斷騷擾謝佩玲，甚至於99年6
            月27日、12月11日、100年2月2日三次直接闖至謝
            佩玲住家（有99年度監字第101號之99.10.18謝佩
            玲所呈之補充理由狀第一項之第二點、99.12.3謝
            佩玲所呈之補充理由狀第一項之第一點為憑），可
            見對造所言之99年12月份整月無法探視云云，嚴重
            不實。又謝佩玲甫於99年12月10日才收到99年度監
            字第101號裁定正本，對造即欲於隔日即12月11日
            至謝佩玲之住處強制帶走小孩，由對造於99年12月
            10日、11日所傳之簡訊（此有謝佩玲於99.12.23所
            呈之抗證一簡訊第1則及第2則可稽）可知，其態勢
            強硬毫無商量餘地，並非如其所說曾與謝佩玲溝通
            云云，又對造並未遵照原裁定所示於二日前（即12
            月9日）通知謝佩玲，故謝佩玲早已安排好活動，
            然因謝佩玲當時尚未明瞭原裁定之內容與所因應之
            相關規定，依舊好意與對造協調改期，且因第四週
            （原裁定探視日期）適逢聖誕節，長女已有幼稚園
            之活動要演出（100年度家抗字第2號謝佩玲100.2.
            23當庭所呈相片證據可查），謝佩玲需配合園方提
            前在假日為長女做表演置裝、彩排之準備，故好意
            提出第三週（非原裁定之日期）讓對造探視，否則
            在影響長女幼教活動之際，謝佩玲於法可不讓對造
            在第四週探視子女，謝佩玲好意提出提前一週讓對
            造探視，也告知對造12月11日其已與二名子女外出
            不在家（此有謝佩玲於99.12.23所呈之抗證二簡訊
            第1、2、3、4則可稽），然對造仍刻意於12月11日
            前往謝佩玲住家滋事。又對造先前提出於該日早上
            十點要來帶小孩，後卻未遵守自己所說的時間，於
            99.12.11上午09：57所傳之簡訊說：「我十一點二
            十分左右會到妳家那，請妳準備一下。」（此有謝
            佩玲於99.12.23所呈之抗證一簡訊第1、3則可稽）
            ，可見對造口口聲聲要謝佩玲配合其要求云云，但
            自己卻任意更改約定帶小孩之時間，兩造住家距離
            於1個小時內車程皆可到達，由對造當時所說11點2
            0分才會到達謝佩玲住家，可證對造於上午09：57
            傳簡訊之時仍未出發，經謝佩玲於上午10：04分傳
            予簡訊告知於10點過後與子女已外出，對造故意再
            於上午10：12分傳予謝佩玲說其已出發許久等情（
            此有謝佩玲於99.12.23所呈之抗證一簡訊第4則可
            稽），倘若對造於10：12分所說已出發許久，為何
            至11：20才會到？謊言自破，況對造係於99年12月
            10日下午04：38分才通知謝佩玲要帶小孩，通知時
            間短短不及20小時，並非如同自己所言前兩天即告
            知謝佩玲要前往，如此無理取鬧實讓人無法容忍。
            又謝佩玲99.12.11上午10：36分再傳予對造，再次
            告知已外出不在家中（謝佩玲於99.12.23所呈之抗
            證二簡訊第6則可稽），對造直至上午10：54分所
            傳之簡訊說已在途中（此有謝佩玲於99.12.23所呈
            之抗證一簡訊第6則可稽），若真如對造所說上午
            10：12分之時已出發許久，則上午10：54分應已抵
            達謝佩玲之住家，然對造真正抵達時間約為中午12
            ：10分，為何車程近3小時？可證對造造假之舉明
            顯之至，因謝佩玲確實已偕同母親與二名子女於10
            點外出，家中只有謝佩玲父親、弟弟、弟媳、表妹
            等人，對造向謝佩玲之家人放話恐嚇說謝佩玲違法
            ，沒有讓對造帶走小孩、故意藏匿小孩等語，一面
            錄影存證（即對造100.2.23所提證據三光碟之「12
            11」錄影），現對造提出為證，亦由此可證對造是
            刻意前往謝佩玲之住家，自導自演一齣謝佩玲不依
            裁定讓其探視之劇碼。謝佩玲係好意與對造協商改
            期，但對造不予領情，顛倒是非，欲依原裁定第二
            週、第四週探視，不肯與謝佩玲的協議改期，又怎
            能說是謝佩玲12月份都沒讓其探視呢？由第二週12
            月11日對造強硬的態勢可知，對造在第四週絕不會
            因謝佩玲有事無法讓伊探視而「善罷干休」，且由
            對造於99.12.18傳予謝佩玲之簡訊（證據7簡訊1份
            ）及對造於第四週也安排好和友人過聖誕節等情（
            證據8臉書翻拍1份）亦可證對造係存心提出為證，
            意圖明顯至極。
          對造所言：「亦多次傳簡訊跟謝佩玲溝通，於過年
            期間找一天讓對造探視云云」，所言不實，查對造
            於100年1月23日才與其家人來探視過小孩，謝佩玲
            也已明白告知對造除夕當天特別忙（證據7簡訊第5
            5則），需為小孩備用藥品與年節要外出的物品，
            且謝佩玲家人皆擔心對造又會趁機來搶小孩，再因
            對造繼續誣告胞弟99年1月16日對其父動手，甚於1
            00年1月15日以不實之言向鈞院提出假處分聲請，
            且自99年7月13日當庭和解離婚後，屢次前來探視
            皆居心不良拍攝謝佩玲住家，並以不實之言提出為
            證（此有99年度監字第101號與100年度家抗字第2
            號100.2.23對造當庭所呈證據三光碟內容三「1211
            」錄影在卷可稽與證據1相片可證），謝佩玲為避
            免家人擔心對造來搶小孩，更不想在除夕過新年的
            日子，讓對造再來破壞全家原本歡愉的過節氣氛，
            故不同意對造於非探視之日前來。再者99月12月份
            對造對於謝佩玲多次協議探視日期時，即不與謝佩
            玲協商，謝佩玲當時也告知對造，如果以後對造有
            不方便或沒空之時，謝佩玲也絕不會理會其理由（
            此有99年度監字第101號謝佩玲於99.12.23所呈抗
            告理由狀之證一簡訊第6則、證二簡訊第2則可稽）
            。又謝佩玲於99年12月10日收到本件原裁定後，適
            逢100年1月份公司辦國外旅遊，當時謝佩玲請對造
            先代辦小孩護照，想帶長女出國遊玩，惟遭對造拒
            絕（由證據簡訊第4- 16則、第21-22則可證），對
            造既提出依原裁定所示來實行探視云云，則理應先
            照原裁定所示，將二名子女之監護權歸給謝佩玲，
            讓謝佩玲得以安排小孩教養事宜，而不會受限於告
            訴，再來要求謝佩玲的探視方式？且對造也未依原
            裁定指示「尊重」謝佩玲之教養義務，時時宣稱裁
            定抗告中尚未定讞，二名子女的監護者仍然是伊，
            伊於法可帶回小孩，試問謝佩玲不會憂心對造再次
            來強搶小孩嗎？再100年2月2日對造再次未經同意
            即至謝佩玲住家，同行者是對造外甥林家澤，謝佩
            玲與母親、二名子女，一早便外出為年節作準備，
            於11:30分才返至家中，對造即尾隨謝佩玲坐車進
            入住家車庫（證據9錄影畫面1份為證），蠻橫行徑
            著實讓謝佩玲忍無可忍，且家中男丁當時皆忙於家
            務不在現場，故謝佩玲下車要求對造離開並進屋拿
            攝影機蒐證，然對造仍不為所動，開始與謝佩玲「
            理論」，因「除夕」要求謝佩玲「通融」云云，但
            謝佩玲認為對造強行尾隨進入未尋得同意，意圖不
            軌，係假借「紅包」名義為其擅闖民宅脫責，再次
            「設計」編排劇碼作為將來訴訟之證據，若真如對
            造所言單純只為給「紅包」，那對造於99年1月23
            日前來探視時就可提前給小孩，或者於下次探視再
            給予，對造明知未經同意前往必然會引起事端，卻
            命其就讀小六的外甥林家澤於圍牆外偷拍攝影（證
            據9錄影畫面為證），對造說「單純」只是拿個紅
            包給小孩，是否太過於牽強？又對造是否為了強搶
            小孩而來，所以命其外甥在外接應呢？否則其外甥
            為何不進大門？再者面對會施予暴力的對造，當時
            只有謝佩玲母親與小孩在場，不知對造會有何舉動
            ，況對造先前也曾多次欲對謝佩玲母親施暴，依對
            造於訴訟間仍說謊成性之慣行，謝佩玲怎敢採信對
            造所言，倘若謝佩玲當日不堅持立場，對造往後更
            是有恃無恐，更加肆無忌憚為所欲為。若真如對造
            所言是站於屋外，那麼謝佩玲又何必要他出去呢？
            （對造100.2.23所呈1211錄音可資佐證），事實是
            對造一開始便自行闖入不願離開，謝佩玲母親係暫
            留車上保護二名子女，謝佩玲下車要求對造離開並
            設法去找其他家人，但因謝佩玲住家寬闊，一時之
            間找不著其他男性家人，謝佩玲只好要母親於車內
            報警，謝佩玲與對造一直僵持到第13分鐘，謝佩玲
            父親始來到現場，此時謝佩玲母親才敢帶小孩下車
            ，警員約於第14分鐘趕到，謝佩玲之胞弟也才到車
            庫，當時謝佩玲父親帶二名子女下車，對造才抱起
            幼子離開車庫站於庭院，謝佩玲父親並無請對造進
            屋，是指示謝佩玲帶幼子進屋以免受到風寒，但對
            造卻硬抱幼子不放，經警員指示天冷先抱小孩進屋
            ，對造便自行進屋，以上均有證據9錄影畫面為憑
            ，可證對造所言均不實，且就對造所陳之「除夕不
            給看看小孩，鬧到警察來」錄音與錄音譯文所示，
            對造一到謝佩玲住處，謝佩玲不在尚未作任何回應
            之時便「開始」錄音，可見對造確實「有備而來」
            ，意圖不軌，蒐證要於今提出為證，謝佩玲早知對
            造存心不良，前例不勝枚舉，是謝佩玲於非探視期
            日拒絕對造前來，並無不妥。
          社工訪視時，謝佩玲即表示，只要對照不要無理取
            鬧且事先通知，謝佩玲視情況，願意1個月讓對造
            探視2-3次，從98年11月21日謝佩玲受對造之家暴
            搬離對造住處後，謝佩玲每月皆有讓對造探視2-3
            次，但於99年7月13日和解離婚後，對造每次前來
            探視都故意找碴滋事，企圖蒐證，甚至強搶小孩，
            並非單純探視小孩，對造於訴訟期間所做所為，謝
            佩玲與其家人著實已極盡容忍，且對造業已就原裁
            定文之探視方式，自行解讀成「隨時」、不影響小
            孩作息都可探視等（由對造100.2.23所呈證據三「
            1211」錄影及譯文可查），口口聲聲說「沒有」影
            響小孩作息，然有無影響小孩作息實由照料小孩之
            人始知情，又100年2月2日對造無約前來，約於12
            ：30離開，二名子女直到當日1點半才用午餐，確
            已影響小孩作息，倘日後維持原裁定主文所示之探
            視方法，將使謝佩玲與家人無法安寧生活。另二名
            子女因對造前來屢屢惡言相向，要帶小孩走，以致
            長女尚未淡忘98年11月21日對造家暴當天的情形，
            至今還偶爾提起對造打謝佩玲，奪走她的玩具剪刀
            ，甚至於今年過完年後，去幼稚園跟小朋友說：「
            我爸爸都來搶弟弟，他很壞喔，他還會打人」云云
            （證據3錄影及譯文為證），老師不經意聽到兩造
            長女與小朋友交談，以為伊受家暴，便向長女外婆
            詢問，對造如此蠻橫無理，已嚴重不利於二名子女
            ，謝佩玲就二名子女的最佳利益考量，懇求鈞院審
            查對造實著不宜監護並經常探視。
      2.綜上所述，原裁定附表所示之探視方法，已讓對造為所
        欲為，對於謝佩玲及兩造之兩名子女造成心理上不勝其
        擾之傷害，對於兩名子女實為不利，敬請鈞院明察，予
        以適當之限制，以免兩名子女後患無窮。
  （四）就對造蘇渙良100年5月5日所具準備書狀（二）與對造
        100年5月11日當庭之抗告陳述，依法提出反駁如下：
      1.有關居住環境部分：
        (1)謝佩玲之住家，僅庭院就佔地230坪以上，住家有60
          坪，小孩活動空間極為寬廣，根本不會到廠區，且謝
          佩玲時時都會正確教育子女那些地方不能去，二名子
          女已在謝佩玲住家生活近二年，從無任何安全顧慮。
          又謝佩玲住家外的道路係謝佩玲父親建屋所延續鋪設
          的無尾巷，謝佩玲住家是最後一戶，並無其他車輛行
          駛，何來危險之虞？而對造蘇渙良住家門外即為車水
          馬龍的十字路，且庭院僅約5坪，可活動空間狹小，
          再對造至謝佩玲住處探視時，不將小孩帶到空曠之大
          庭院，卻刻意將小孩帶至對造所謂的「危險處」（佔
          地極為微小之堆放棧板處），可見對造居心不良，謝
          佩玲雖多次阻止對造之不當行為，但對造不予理會，
          偏要將小孩帶到該處所，有意要「教壞小孩」，希望
          小孩因此發生意外，其不良企圖，非常明確，以上均
          有謝佩玲提出之照片為證。又蘇渙良之雙親已高齡70
          歲及68歲，身體健康狀況不佳（此有99年度監字第10
          1號99.7.13謝佩玲當庭所呈證據第20頁在卷為證），
          倘若小孩在對造住處亂跑，其年老之雙親如何能追得
          上二名活潑好動的小孩？如此才恐有安全之虞。
        (2)查謝佩玲父親從事紡織業，謝佩玲與胞弟三人從小就
          是在此環境中成長，現在的環境遠比30年前更佳，更
          無安全顧忌，反觀對造蘇渙良之雙親以往是在「染整
          」工廠工作，蘇渙良與其姐姐、甚至外甥皆在染整工
          廠中長大，染整工廠有鍋爐、廢水槽，水深兩公尺以
          上，若不小心失足掉落，一命嗚呼，此種環境之危險
          ，更甚於謝佩玲父親所經營之紡織廠數十倍以上。
      2.教養態度部分：
        (1)對造所陳有關謝佩玲妨害蘇渙良致贈小孩禮物的權利
          乙節，所言不實，對造蘇渙良利用原裁定中致贈小孩
          禮物之權利無中生有，謝佩玲認為玩具係獎勵之用，
          並非時時可得，惟對造卻刻意於每次探視時皆帶來玩
          具（即對造所說的禮物），完全無視教養小孩之正確
          方式，且未依原裁定所示尊重謝佩玲之教養指示，嚴
          重妨害謝佩玲教養子女，造成小孩外出一看到玩具就
          要買，哭鬧不已（此有100年度家抗字第2號對造100.
          5.6提出準備書狀中錄影光碟證據為證），也致使二
          名子女為了單一玩具而打架吵鬧不休，又對造並非單
          純於特別節日或小孩生日帶玩具來，而是每次探視都
          帶來，小孩一直被對造不當教養方式影響，勢必對於
          玩具觀念偏差而不懂珍惜。再對造帶來之玩具為模型
          組合與搖控汽車，大多不適合二名子女年紀，以致子
          女興趣缺缺，該種玩具係由國小年齡親友把玩，或由
          對造自己把玩，二名小孩都只能從旁「觀看」（此有
          100年5月19日所呈相片為證）。再對造奢華成性，玩
          具動輒數千元以上，對於昂貴的玩具，對造會帶回，
          於下次探視再帶來，並非所有玩具對造都是帶來「贈
          送」小孩的，對造沒有表明，謝佩玲如何得知對造有
          無要將玩具帶回之意？往後是否需歸還對造呢？
        (2)再者兩造長女已逐漸懂事，一直以來目睹父親將玩具
          帶來又帶走，甚至每次前來時，都用送玩具或買玩具
          等話來引誘長女說出要與對造回家、離開媽媽等話，
          企圖蒐證，造成長女非常恐懼，時常對爸爸帶玩具來
          表示不悅，甚至連喜愛的玩具也說她不要了（此有10
          0年度家抗字第2號謝佩玲100.3.4答辯續（一）狀，
          證三錄音光碟第六筆在卷可證），還主動收拾玩具要
          對造帶回去（見100年5月19日所呈相片證據十七及十
          八）。如果對造致贈小孩禮物係免費的玩具，謝佩玲
          也不會不讓小孩收受，但對造卻一再提出作為不實指
          控的「工具」甚至於意圖賄賂小孩，居心不正。
        (3)謝佩玲其家人全心全力協助照料小孩，均與小孩建立
          極為深厚之情感，二名子女，姐弟情深、相親相愛，
          無法片刻分離（見100年5月19日所呈證據四相片本編
          號113至178及相片清單一份）。對造蘇渙良雖反覆陳
          稱其雙親退休閒賦，可照顧小孩云云，惟其雙親於95
          年間乃因身體不適，無法負荷工作，才不得已辦理退
          休，當時蘇渙良父親擔任工廠的廠長負管理責任，工
          作量並不大，但時常因痛風、高血壓、心臟等疾病發
          作導致無法行走，其母親則是擔任公司伙食管理交辦
          ，同樣工作量並不大，但因關節退化，無法久站與行
          走，可見對造雙親退休之目的並非要帶孫子，反倒是
          在兩造未離婚之前即表明不願協助照料兩名小孩之意
          。
      3.對造指出謝佩玲嚴格限制時間，不讓小孩帶回外宿乙節
        ，業經謝佩玲詳予駁斥在案，再謝佩玲並無就對造探視
        小孩限制時間，而是對造每次要來探視小孩嚴重遲到，
        造成小孩及謝佩玲舉家生活不便（見100年5月19日所呈
        相片證據六），且兩造長女已會表達意見，時常表示不
        願和父親回去，甚至不願和對造外出（謹補呈證據五：
        100.2.12長女說要阿公阿媽保護她和弟弟之錄音光碟及
        譯文一份為證）。
      4.對造蘇渙良以「獨子」為由，提出爭取一名子女，願給
        謝佩玲平等的探視權云云，此種心態，視小孩為財產，
        觀念偏差錯誤。查對造因長期對謝佩玲家暴，謝佩玲才
        迫不得已訴請離婚，對造又因不願照顧小孩、不支付子
        女生活費而對謝佩玲與小孩家暴驅趕，現今對造眼看證
        據不利於己，才「改口」說要給予謝佩玲「公平」的探
        視權，願負擔子女教養費用云云。
      5.對造所提出擔任公司課長之職務，上、下班自由，早到
        早退等云云，所言不實。查對造蘇渙良於本件100年度
        家抗字第2號100年2月23日及5月11日兩次庭訊，都未到
        庭應訊，即明其職務之「繁忙」，對造所言不實。
      6.對造之陳述完全不實，敬請鈞院明察，斟酌兩名子女之
        最佳利益，絕對不能讓對造假藉探視小孩之名，造成兩
        名小孩分離兩地，或帶來生活上之不便，更不能因對造
        之不良舉止，誤導小孩走向奢華不當之途，畢竟兩名小
        孩係出自謝佩玲懷胎10月，知心知性莫若為人母之謝佩
        玲，從100年5月19日所呈證據四之相片總共240張，已
        可證明謝佩玲及全家人對於兩名小孩之呵護及用心，絕
        非對造不實之詞可以抹黑等語。
  三、綜上，原裁定除蘇渙良探視兩造所生子女蘇瑀彤、蘇守芃
      如附表所示之部分，有所不當以外，其餘認定對於蘇瑀彤
      、蘇守芃權利義務之行使或負擔，由謝佩玲任之乙節，並
      無不當，狀請鈞院鑒核，賜如謝佩玲抗告聲明之裁定，並
      駁回抗告人蘇渙良之抗告，以維蘇瑀彤、蘇守芃之最佳利
      益。並聲明：（一）就己方抗告部分：1.原裁定關於「相
      對人蘇渙良得於附表所示方法、期間與未成年子女蘇瑀彤
      、蘇守芃會面交往」之部分廢棄。2.上開廢棄部分，相對
      人蘇渙良得於附表所示方法、期間與未成人子女蘇瑀彤、
      蘇守芃會面交往。3.抗告費用由相對人蘇渙良負擔。（二
      ）就對方抗告部分：1.抗告人蘇渙良之抗告駁回。2.抗告
      費用由抗告人蘇渙良負擔。
  四、附表：相對人蘇渙良探視兩造所生子女蘇瑀彤、蘇守芃時
      應注意事項
  （一）時間：
      1.於蘇瑀彤、蘇守芃未就讀國小以前：
        (1)平日：於不影響蘇瑀彤、蘇守芃之生活作息之情形下
          ，相對人得於每月之第二週（相對人如無法於第二週
          會面，得與抗告人協商另定他週會面，抗告人如無法
          於第二週讓相對人會面，亦得與相對人協商另定他週
          會面）週六上午十時起至週日下午八時止探視子女蘇
          瑀彤、蘇守芃，得攜同出遊，但不得攜回同宿。
        (2)農曆過年除夕至大年初三期間：由兩造自行協商一日
          ，如不能協議，則相對人得於大年初二上午十時起至
          下午八時止攜同蘇瑀彤、蘇守芃出遊。
      2.於蘇瑀彤、蘇守芃就讀國小以後：
        (1)平時：於不影響蘇瑀彤、蘇守芃之課業及生活作息之
          情形下，相對人得於每月之第二週（相對人如無法於
          第二週會面，得與抗告人協商另定他週會面，抗告人
          如無法於第二週讓相對人會面，亦得與相對人協商另
          定他週會面）週六上午十時起至週日下午八時止探視
          子女蘇瑀彤、蘇守芃，得攜同出遊，於取決蘇瑀彤、
          蘇守芃同意後，並得攜回同宿。
        (2)寒、暑假期間：於不影響蘇瑀彤、蘇守芃之課輔及生
          活作息之情形下，相對人得於每月之第二週（相對人
          如無法於第二週會面，得與抗告人協商另定他週會面
        抗告人如無法於第二週讓相對人會面，亦得與相對人
          協商另定他週會面）週六上午十時起至週日下午八時
          止，得攜同出遊，於取決蘇瑀彤、蘇守芃同意後，並
          得攜回同宿。
        (3)農曆過年除夕至大年初三期間：由兩造自行協商一日
          ，如不能協議，則相對人得於大年初二上午十時起至
          下午八時止攜同蘇瑀彤、蘇守芃出遊。
      3.於蘇瑀彤、蘇守芃年滿十二歲之後，應尊重蘇瑀彤、蘇
        守芃個人之意願，決定其等與相對人會面、同宿之時間
        與方式。
  （二）方式：
        1.得為見面、通信、通話之行為。
        2.得為致贈禮物、交換照片、拍照等行為。
        3.探視前應於事前二日通知抗告人，無正當理由，抗告
          人不得無故拒絕。探視時，抗告人得陪同到場。
        4.相對人家人得陪同會面。
        5.相對人應於探視當日至抗告人住所接送蘇瑀彤、蘇守
          芃，並於探視結束接送蘇瑀彤、蘇守芃返回抗告人之
          住所。
  （三）兩造應遵守事項：
        1.不得有危害蘇瑀彤、蘇守芃身心健康之行為。
        2.應遵重抗告人對蘇瑀彤、蘇守芃有關宗教信仰之教育
          。
        3.兩造不得對蘇瑀彤、蘇守芃灌輸反抗對造之觀念。
        4.相對人於探視時期間，應履行抗告人基於親權所為生
          活、學業、才藝輔導等指示之義務。
        5.如蘇瑀彤、蘇守芃於會面交往中患病或遭遇事故，而
          抗告人無法就近照料時，相對人應為必要之醫療措施
          ，即在其會面交往實施中，仍須善盡對蘇瑀彤，蘇守
          芃保護教養之義務。
        6.蘇瑀彤、蘇守芃地址或聯絡方式或就讀學校如有變更
          ，抗告人應隨時通知相對人。
        7.抗告人如未遵守交付子女義務或違反前開應行注意事
          項時，相對人得依民法第1055條第3項規定，請求法
          院改由相對人行使或負擔蘇瑀彤、蘇守凡之權利義務
          。相對人如違反前開探視時應行注意事項或未準時交
          還子女時，抗告人得依民法第1055條第5項、非訟事
          件法第127條第1項之規定禁止相對人繼續探視或減少
          探視之次數。
伍、得心證之理由：
一、按夫妻離婚者，對於未成年子女權利義務之行使或負擔，依
    協定由一方或雙方共同任之。未為協定或協定不成者，法院
    得依夫妻之一方、主管機關、社會福利機構或其他利害關係
    人之請求或依職權酌定之，民法第一千零五十五條第一項定
    有明文。次按法院為民法第一千零五十五條裁判時，應依子
    女最佳利益，審酌一切情狀，參考社工人員之訪視報告，尤
    應注意下列事項：（一）子女之年齡、性別、人數及健康情
    形。（二）子女之意願及人格發展之需要。（三）父母之年
    齡、職業、品性、健康情形、經濟能力及生活狀況。（四）
    父母保護、教養子女之意願及態度。（五）父母子女間或未
    成年子女與其他共同生活之人間之感情狀況，民法第一千零
    五十五條之一亦定有明文。次按所謂監護（按指親權），除
    生活保持外，尚包括子女之教育、身心之健全發展及培養倫
    理道德等習性在內，應就兩造之職業、經濟狀況、監護能力
    及其子女之多寡等一切情況，通盤加以考慮，最高法院曾著
    有六十九年臺上字第二五九七號判例可資參照。基上，酌定
    或改定對於未成年子女權利義務之行使或負擔，自應以子女
    之最佳利益為原則，除斟酌父母兩造之經濟能力、子女之意
    願外，並應兼顧父母智識程度、職業、人格、品行、健康、
    將來環境、保護教養能力、親子關係及以往照顧兒童之態度
    ，及保護教養現狀等一切情狀，『通盤加以綜合考量』，以
    符維護兒童身心健康，促進兒童正常發展，保障兒童福利之
    目的，並非僅以經濟能力之強弱決定親權之誰屬。
二、抗告人二人原係夫妻關係，於婚姻關係存續中育有未成年子
    女蘇瑀彤及蘇守芃，嗣抗告人謝佩玲提出離婚及酌定子女監
    護訴訟，雙方於99年7月13日在本院經和解離婚成立，惟就
    所生未成年子女權利義務之行使或負擔無法協定等事實，業
    經抗告人謝佩玲提出戶籍謄本為證，並有本院99年度婚字第
    127號離婚事件卷宗及兩造之離婚和解筆錄可佐，是以抗告
    人謝佩玲本於民法第1055條、非訟事件法第122條之規定，
    聲請酌定上開2名未成年子女之親權人，自屬有據。
三、查兩造所生未成年子女蘇瑀彤及蘇守芃，現年齡分別為5歲
    、2歲，有抗告人謝佩玲所提戶籍謄本可佐，彼等均甚年幼
    ，且自出生以來，均由抗告人謝佩玲照料乙節，並為兩造所
    不爭執，堪信為真實。
四、又原審囑託彰化縣政府及臺中縣政府委託財團法人台中市私
    立龍眼林社會福利慈善事業基金會進行訪視，結果略以：（
    聲請人部分）居住環境：案家（即聲請人娘家）為獨棟別墅
    ，門前有寬闊之庭院，室內空間相當寬敞，有充足並安全生
    活空間；但案家距離市區較遠，地處偏僻，生活機能較為不
    便利。監護能力：1.健康狀況：案母（即聲請人）表示自己
    的健康狀況狀況尚佳，只有在生下案主二後身體稍微有些虛
    弱，經過調養目前已好轉。2.職業及經濟能力：案母目前擔
    任一公司秘書人員，此工作於98年11月開始，目前尚屬穩定
    ，且案母晚上也會在娘家所開設的公司協助會計的工作，每
    月收入共約四萬元。案母表示目前案主一就讀幼稚園小班，
    每月月費需要九千元，若有時沒空，會請保母照顧案主們，
    一個月約需一至二萬元，目前案母無負債及貸款，經濟能力
    尚屬良好。3.親職能力：案母表示案主們都很乖，不怕生，
    案主一目前就讀幼稚園小班，在學校適應能力相當良好；案
    主二則比較好動，需要家人時時在旁邊注意著，案母表示案
    主們若不聽話，通常會先警告，若真的太不乖則會稍微懲罰
    。案主意願：1.案主與其他手足互動情形：案主們之間互動
    狀況相當良好，手足間怠情親密。2.案主受照顧的身心狀況
    之觀察：案主們接受訪視時為三歲及一歲，兩人發展及健康
    狀況均相當良好，且對於社工人員接近並怕無怕生之反應，
    觀察案主們受照顧狀況良好。評估內容：案母之能力尚適宜
    擔任案主們的監護人。1.案母目前有穩定之工作，且案母之
    經濟狀況尚佳，足以支撐自己與案主們的生活，又因案母目
    前與娘家人同住，家人均樂意提供協助，支持系統佳。2.案
    母對於案主們之各項能力相當瞭解，且訪視過程觀察案母與
    案主們之互動，對案主們之各項要求，案母均能察覺並給予
    滿足，評估案母之能力適宜擔任案主們之監護人。（相對人
    蘇渙良部分）評估內容：案父一造適合監護，但此為單方訪
    視。1.案父態度懇切的表示他很希望與案主們在離婚訴訟期
    間可持續會面探視，對於監護權的爭取也非常的積極，也表
    現出對子女的真誠的親情及愛護。2.案父表示他盡量不在案
    主們面前與案母吵架，也不願意讓案主們看到案父母衝突的
    場面，對於案主們的飲食及生活狀況也非常瞭解，評估應有
    一定的親職能力。3.案祖父過去是自行開業，現已退休，家
    庭整體的經濟狀況尚為良好，案父的工作狀況也非常穩定，
    也有固定的工作收入，足以給予案主們小康的生活水準。
    4.案父居住的房屋是自有的，住家尚有剩餘的空間可使用，
    住家環境非常優良，適合案主長久居住。5.案父對於案母與
    案主們會面交往抱持開放的探視，但案祖父母似乎不太希望
    案母與案主們太頻繁的會面探視。6.綜合上述理由，評估案
    父一造適合監護等語（詳參彰化縣政府99年5月10日府社工
    字第0990085602號函暨彰化縣政府委託龍眼林基金會辦理「
    99年度兒童少年收養認可暨監護權歸屬調查計畫」訪視報告
    及財團法人台中市私立龍眼林社會福利慈善事業基金會99年
    6月28日財龍監字第0990902號函暨台中縣政府委託財團法人
    台中市私立龍眼林社會福利慈善事業基金會辦理兒童及少年
    監護權歸屬調查訪視報告）。揆諸前揭訪視報告意見，固認
    兩造均屬適宜之親權人。惟查，抗告人謝佩玲前於99年間以
    抗告人蘇渙良對其有家庭暴力行為，向本院聲請核發通常保
    護令，雖經本院以99年度家護字第861號、99 年度家護抗字
    第10號裁定駁回其聲請確定，惟本院於99年度家護抗字第10
    號裁定中亦明確認定抗告人蘇渙良自97年間起，因須假日上
    課，且雙方長子出生，不滿體力及經濟負擔加重，未顧及抗
    告人謝佩玲原先專職在家照顧年幼的一子一女，僅因抗告人
    謝佩玲未向娘家要錢補貼花用，及抗告人謝佩玲爭執抗告人
    蘇渙良為何半夜叫醒抗告人謝佩玲為其製作報告，即常恐嚇
    要與抗告人謝佩玲離婚令其得不到小孩，並經常以穢語辱罵
    抗告人謝佩玲，對抗告人謝佩玲施以精神虐待，且該案經承
    辦法官於99年3月31日行準備程序時會同二造勘驗錄音光碟
    與譯文對話內容大致相符，核其內容，抗告人蘇渙良動輒以
    穢語「幹你娘」辱罵抗告人謝佩玲，且於98年5月間兩造仍
    同住期間，抗告人蘇渙良迭以「離婚這條路啦，決定阿，不
    用說了，你這樣我沒辦法負責啦」、「跟你在一起會死啦，
    哭父哭母ｘｘ（髒話」、「…不要跟我在一起，跟我在一起
    ，那我不就死，幹你娘」、「我沒辦法這樣我沒辦法，你全
    都帶回去，我也不會去跟你勸的，你帶回去，…看要怎麼樣
    沒關係」、「娶你這某實在失望，你怎樣辛苦你也吃不下啦
    」、「你沒賺給我用，說我還要給你1萬，幹你娘…娶你實
    在…省很大哦。幹你娘」、「你分一個我分一個，你帶瑀彤
    回去了」、「…你娘…，不合就算了，長痛不如短痛，你聽
    懂嗎？」、「不用再多說了，幹你娘哩，你下車啦」、「你
    如果再這樣亂下去早晚我會跟你離婚，喊什小（髒話）」、
    「對啊，幹你娘，你下車」、「喊什小」、「你是要不要離
    婚，一句話啦」、「好啊，你如果離婚我就娶別人啊，你快
    嫁別人，你要回去了還是怎樣，現在要回你家嗎？要回去了
    嗎？」、「喊的大小聲，什小（髒話）啦」、「你跟我說…
    跟我說…幹你娘…都半夜沒睡起來做，都一直在做」等語，
    除有本院99年度家護抗字第10號民事裁定附卷足稽外，並有
    抗告人謝佩玲提出之錄音書面譯文可資佐證，由上述98年6
    月以前兩造婚姻關係存續同住期間互動情形，抗告人蘇渙良
    對抗告人謝佩玲要求其負起家庭責任、協助照顧年幼子女之
    事顯露不耐，並因抗告人謝佩玲須照顧子女無力協助抗告人
    蘇渙良撰寫碩士班論文，而對抗告人謝佩玲大發雷霆，多次
    以不堪之穢語辱罵抗告人謝佩玲，而以鄙夷、不屑言語相對
    ，實難認抗告人蘇渙良較抗告人謝佩玲有耐心教育、照顧子
    女。又抗告人蘇渙良雖另謂：其住家環境、經濟能力（財產
    ）遠優於抗告人謝佩玲云云，惟按法院酌定未成年人之監護
    人，依民法第一千零五十五條之一規定，須審酌未成年人之
    年齡、子女之意願及人格發展之需要、與父或母之互動、依
    附關係、環境之適應、家庭支持系統、父母之品性、生活狀
    況、保護、教養子女之意願及態度、父母子女間或未成年子
    女與其他共同生活之人間之感情狀況，綜合上開一切情狀酌
    定之，並不以住家環境、經濟能力為唯一考量因素。綜合上
    開各種因素，尤其本件未成年人之年齡尚小、與謝佩玲與同
    住一年多來以適應環境習慣，彼此互動良好，案母目前有穩
    定之工作，且案母之經濟狀況尚佳，足以支撐自己與案主們
    的生活，又因案母對子女教有耐性，目前與娘家人同住，家
    人均樂意提供協助，家庭支持系統佳，由謝佩玲擔任案主們
    的親權人，應係最有利於未成年子女。至抗告人蘇渙良所稱
    ：抗告人謝佩玲於兩造分局、離婚後甚不配合抗告人蘇渙良
    探視子女，限制子女與父互動，拒絕抗告人蘇渙良致贈禮物
    予子女，不接聽電話，妨害子女與其之通信，態度極不友善
    云云，抗告人謝佩玲則予否認，並辯稱：除非因早已排定家
    庭活動，否則不會故意不理會或拒絕探視，只是對方存心方
    不良，怕對方趁機搶小孩，且對方頻繁探視，對其生活造成
    不便等語。查：兩造因個性、價值觀不合，離婚前即已分居
    ，兩造於前述分居期間彼此溝通不良、難以協調，惟此涉及
    探視子女之期間、方式與應遵守事項問題，並不影響本件未
    成年子女監護人之酌定。本院審酌上情，認兩造所生未成年
    子女蘇瑀彤及蘇守芃均尚年幼，亟須由母親細心呵護，且自
    幼即由抗告人謝佩玲照顧至今，與抗告人謝佩玲感情深厚，
    而抗告人謝佩玲具監護子女之意願及能力，娘家支援系統亦
    佳，是兩造所生未成年子女蘇瑀彤及蘇守芃權利義務之行使
    或負擔，酌定由抗告人謝佩玲任之，應較符合子女之最佳利
    益，因認原審裁定將未成年子女權利義務之行使或負擔，酌
    定由抗告人謝佩玲任之，並無違誤。抗告人蘇渙良所執陳詞
    指摘原裁定不當，為無理由，應予駁回。
五、關於未行使或負擔權利義務之一方酌定其與兩造所生未成年
    子女之會面交往方式與期間部份：
（一）按「法院得依請求或依職權，為未行使或負擔權利義務之
      一方酌定其與未成年子女會面交往之方式及期間。但其會
      面交往有妨害子女之利益者，法院得依請求或依職權變更
      之。」，民法第1055條第5項定有明文。按父母子女親情
      ，源於天性，兩造所生未成年子女因父母離異，無法同時
      享受完整父、母之愛，已屬無奈，是本院雖將對未成年子
      女蘇瑀彤、蘇守芃之親權改定由其母親謝佩玲行使及負擔
      ，但亦不能因此剝奪蘇瑀彤、蘇守芃享有父愛，及父親對
      於子女照顧撫育之權利，為兼顧子女日後人格及心性之正
      常發展，及滿足其孺慕之情，以彌補未能同時享有完整父
      母親情之缺憾，自有酌定抗告人與子女會面交往及其他培
      養、增進親情處分之必要。再者，抗告人蘇渙良應盡力協
      助相對人，就子女之扶養及教養之持續發展，而相對人謝
      佩玲亦不應濫權限制或禁止相對人探視及與子女之會面交
      往，以兼顧子女人格之正常發展，與相對人之利益，滿足
      父母子女親情，而享天倫。
（二）抗告人蘇渙良稱自本件原裁定後，伊曾與謝佩玲溝通，先
      照原裁定所定之時間，在每月第二、第四個禮拜給與抗告
      人固定的探視時間，以免雙方須不斷的聯絡、詢問、改期
      ，惟謝佩玲常以有事沒空，而要求改期探視，有翻拍之簡
      訊照片可稽。抗告人亦因此在99年12月間發生整月無法探
      視到兩名子女的情形，有抗告人在12月11日至謝佩玲處所
      ，未獲探視之錄影可證。伊於100年過年前亦多次傳簡訊
      跟謝佩玲溝通，希望謝佩玲在過年期間找一天讓抗告人去
      探視子女，或來抗告人家中一家團圓（99年過年期間，兩
      名子女均無法讓抗告人探視），惟謝佩玲始終以要出去玩
      、沒空、不要來亂等理由回覆，有簡訊翻拍照片可證。抗
      告人認為原裁定就兩造會面交往的時間及方法，對抗告人
      多所限制，讓其與子女相聚的時間大大受剝奪，且兩造於
      婚姻事件爭訟期間，抗告人前往探視蘇瑀彤、蘇守芃時，
      不僅兩造對探視時間、地點常有爭執，抗告人甚至曾在派
      出所內探視，完全無法將小孩攜回同住，是抗告人之會面
      交往權利顯受極大之限制。若法院最後考量兩造子女最佳
      利益後，認應由謝佩玲單獨監護，為免日後兩造迭有爭執
      ，影響抗告人對蘇瑀彤、蘇守芃之會面交往權利，實有詳
      細訂明會面交往時間之必要，而提出前揭之會面交往方式
      ：謝佩玲亦對原裁定附表所示蘇渙良與二名子女會面交往
      之時間與方式不服提起抗告，另提出其主張之上開會面交
      往方式。
（三）經查，原審將抗告人蘇渙良與二名子女會面交往之時間與
      方式，分為三階段，即於蘇瑀彤、蘇守芃未就讀國小以前
      ，就讀國小以後，年滿十二歲之後，而未就讀國小以前又
      分為平日與農曆過年除夕至大年初三期間，就讀國小以後
      ，又細分為平日、農曆過年除夕至大年初三期間，與寒、
      暑假期間。蘇渙良則主張除原裁定所規定之探視時間以外
      ，無論係蘇瑀彤、蘇守芃就讀國小以前，或就讀國小後，
      平日：於不影響蘇瑀彤、蘇守芃之生活作息之情形下，抗
      告人蘇渙良得於每週一至五，隨時與蘇瑀彤、蘇守芃會面
      交往云云，惟如此密集探視勢必影響蘇瑀彤、蘇守芃之生
      活作息與學業，且影響謝佩玲與二名小孩之家庭生活，顯
      然不當。謝佩玲主張小孩就讀國小前，相對人僅得於每月
      之第二週週六上午十時起至週日下午八時止探視子女蘇瑀
      彤、蘇守芃，得攜同出遊，但不得攜回同宿云云，小孩就
      讀國小後，平時與寒暑假期間相同，於取決小孩同意後，
      始得攜回同宿云云，惟依其所提方案，抗告人蘇渙良每月
      僅得探視子女一次，顯然過少，且又限制不得攜回同宿，
      影響抗告人蘇渙良與蘇瑀彤、蘇守芃之會面交往權利，有
      礙父親與其未成年子女之親情發展，其主張不妥甚明。可
      見兩造就抗告人蘇渙良於平日得與與二名子女會面交往之
      時間所提出之方案，均不符合成年子女之最佳利益。此外
      ，原審就抗告人蘇渙良得與二名子女寒暑假期間之會面交
      往時間過於短暫，農曆春節期間之會面僅限於農曆大年初
      二，亦與我國國人利用年假出遊、拜訪親友之民情不符。
      為兼顧未成年子女與抗告人蘇渙良之親情，及未成年子女
      之生活安排、學習發展，與抗告人謝佩玲之家庭生活，自
      有變更之必要。
六、綜上所述，抗告人蘇渙良請求廢棄原裁定，請求酌定兩造所
    生未成年子女蘇瑀彤及蘇守芃權利義務之行使或負擔由其任
    之，雖無理由，已如前述；而原審就未任未成年子女權利義
    務之行使或負擔之一方即抗告人蘇渙良，與未成年子女蘇瑀
    彤及蘇守芃會面交往之時間、方式所定之方案，既均經兩造
    聲明不服，且衡其內容，日後執行仍有窒礙扞格之慮，爰予
    以變更如主文第二項所示。
七、本件事證明確，抗告人所為之其他主張、陳述與所提之證據
    ，經審酌後，認均與本件之結論無礙，不再一一論述，併此
    敘明。
據上論結，本件抗告人謝佩玲之抗告為有理由，抗告人蘇渙良之
抗告為一部有理由、一部無理由，依非訟事件法第46條、民事訴
訟法第495條之1第1項、第449條第1項、第450條、第78條、第79
條、第95條，裁定如主文。
中    華    民    國   100    年    12    月    30    日
                   家事法庭   審判長法官  簡燕子
                              法      官  施錫揮
                              法      官  施坤樹
以上正本係照原本作成。
如提起再抗告者，應於裁定送達後10日內依非訟事件法第45條第
3項「僅得以適用法規顯有錯誤為理由，並經原法院許可者為限
」之規定，經委任律師後，向本院提出再抗告狀（須按他造人數
附具繕本），且須敘明理由。
中    華    民    國   101    年    1     月    8     日
                              書記官  許珍滋
附表：抗告人蘇渙良探視兩造所生未成年子女蘇瑀彤、蘇守芃之
      時間、方式及應注意事項：
甲、時間及地點：
一、時間：
（一）於蘇瑀彤、蘇守芃未就讀國小以前：
      抗告人蘇渙良得於每月之第二、四週週六上午十時起至週
      日下午八時止探視子女蘇瑀彤、蘇守芃，得攜同出遊，並
      得攜回同宿。
（二）於蘇瑀彤、蘇守芃就讀國小以後：
      平時：抗告人蘇渙良得於每月之第二、四週週六上午十時
      起至週日下午八時止探視子女蘇瑀彤、蘇守芃，得攜同出
      遊，並得攜回同宿。
      寒、暑假期間或國小畢業尚未上國中之際：未成年子女蘇
      瑀彤、蘇守芃除得維持前揭會面交往方式外，於寒假期間
      增加七日，於暑假期間或未就學期間得增加二十日與抗告
      人蘇渙良之同住其間。該寒假七日、暑假二十日之具體時
      間，由兩造協商配合，若無法協商，則由各該假期之始日
      開始計算，寒假連續七日、暑假連續二十日（不含上開（
      一）、（二）、下列（三）所示之探視時間在內）。
（三）農曆春節期間：於民國年份為奇數年（例如民國101年、
      103年、…）農曆除夕當日上午10時起，蘇渙良得至蘇瑀
      彤、蘇守芃居住處所，探視蘇瑀彤、蘇守芃，得攜出同遊
      或同住，謝佩玲不得拒絕或制止，至大年初一下午5時前
      ，蘇渙良應將蘇瑀彤、蘇守芃帶回上揭處所，交還謝佩玲
      。民國年份為偶數年（例如民國100年、102年、…）時，
      農曆除夕至大年初三期間，農曆大年初二上午上午10時起
      ，蘇渙良得至蘇瑀彤、蘇守芃居住處所，探視蘇瑀彤、蘇
      守芃，得攜出同遊或同住，謝佩玲不得拒絕或制止，至大
      年初三下午5時前，蘇渙良應將蘇瑀彤、蘇守芃帶回上揭
      處所，交還謝佩玲。該4日中如逢抗告人蘇渙良前項所示
      探視時間，其當日探視權停止。
（四）每年父親節、及每逢奇數年清明節、端午節、中秋節、子
      女生日當天，抗告人蘇渙良得於當日上午九時起至下午八
      時止，前往子女住所，或兩造已協議之地點，將子女蘇瑀
      彤、蘇守芃攜出同遊，並於當日下午八時前將上開二名子
      女送回謝佩玲住處。上開特殊節日之探視時間內若逢其子
      女上課時間，則抗告人蘇渙良之探視時間縮短為得於當日
      下午六時起至下午八時。
（五）前揭規定，如日後兩造另有合意之特別約定時，則從特別
      約定。
（六）於蘇瑀彤、蘇守芃年滿十二歲之後，應尊重蘇瑀彤、蘇守
      芃個人之意願，決定其等與蘇渙良會面、同宿之時間與方
      式。
二、方法：
（一）得為見面、通信、通話之行為。
（二）得為致贈禮物、交換照片、拍照等行為，謝佩玲不得拒絕
      或制止。
（三）依照前項時間探視前，除非經雙方同意，否則任何一方不
      得擅自變更探視時間，蘇渙良無需於事前另再通知謝佩玲
      ，無正當理由，謝佩玲不得無故拒絕。探視時，謝佩玲得
      陪同到場。蘇渙良若逾前揭接送時間一個小時，除經謝佩
      玲之同意外，視為蘇渙良放棄當日之探視，同次探視期間
      逾一日者，蘇渙良仍得於翌日上午相同時間前往與子女會
      面交往，以便謝佩玲安排子女之生活作息。
（四）蘇渙良家人得陪同會面。
（五）蘇渙良應於探視當日至謝佩玲住所接送蘇瑀彤、蘇守芃，
      並於探視結束接送蘇瑀彤、蘇守芃返回謝佩玲之住所。
（六）蘇渙良未行使探視權時，得與蘇瑀彤、蘇守芃為通信、通
      話之行為，但通話行為不得妨礙之日常生活作息，亦不得
      逾晚間八時。至於蘇渙良與蘇瑀彤、蘇守芃之通話時段，
      由兩造按其子女之生活作息、學習狀況自行協議，若無法
      協議，則限於晚間七時至八時之間。
三、兩造應遵守事項：
（一）不得有危害蘇瑀彤、蘇守芃身心健康之行為。
（二）應遵重謝佩玲對蘇瑀彤、蘇守芃有關宗教信仰之教育。
（三）兩造不得對蘇瑀彤、蘇守芃灌輸反抗對造之觀念。
（四）蘇渙良於探視期間，應履行謝佩玲基於親權所為生活、學
      業、才藝輔導等指示之義務。
（五）如蘇瑀彤、蘇守芃於會面交往中患病或遭遇事故，而謝佩
      玲無法就近照料時，蘇渙良應為必要之醫療措施，在其會
      面交往實施中，仍須善盡對蘇瑀彤、蘇守芃保護教養之義
      務。
（六）蘇瑀彤、蘇守芃地址或聯絡方式或就讀學校如有變更，謝
      佩玲應隨時通知蘇渙良。
（七）於蘇渙良得探視蘇瑀彤、蘇守芃之前間內，謝佩玲應協助
      其探視子女，如未遵守交付子女義務或違反前開應行注意
      事項時，蘇渙良得就近請求警方協助依本裁定附表所示期
      間與方式處理，並得依民法第一千零五十五條第三項規定
      ，請求法院改由蘇渙良行使或負擔蘇瑀彤、蘇守芃之權利
      義務。蘇渙良如違反前開探視時應行注意事項或未準時交
      還子女時，謝佩玲得依民法第一千零五十五條第五項、非
      訟事件法第一百二十七條第一項之規定禁止相對人繼續探
      視或減少探視之次數。